臺灣桃園地方法院刑事判決　　　　　 100年度審訴字第1408號
　　　　　　　　　　　　　　　　　　　　　　　　第2180號
公　訴　人　臺灣桃園地方法院檢察署檢察官
被　　　告　廖育慶
上列被告因違反毒品危害防制條例案件，經檢察官提起公訴（10
0 年度毒偵字第1849號、第3127號、第3321號、第3468號、第39
57號），被告於本院準備程序進行中，就被訴事實為有罪之陳述
，經本院告知簡式審判程序意旨，且聽取當事人之意見後，本院
合議庭裁定由受命法官獨任進行簡式審判程序，並判決如下：
    主 文
廖育慶所犯如附表所示之罪，均累犯，各處如附表主文欄所示之
刑。應執行有期徒刑年貳月，扣案之第一級毒品海洛因貳包（
驗餘合計淨重零點貳伍壹公克）均沒收銷燬之，分裝袋肆個、注
射針筒貳支均沒收。
    事實及理由
一、廖育慶前因施用第一、二級毒品案件，經本院以94年度毒聲
    更字第10號裁定觀察、勒戒後，認有繼續施用毒品傾向，再
    經本院以95年度毒聲字第145 號裁定令入戒治處所施以強制
    戒治，嗣因戒治成效合格，無繼續戒治必要，於97年3 月12
    日出所（轉受刑人執行後述有期徒刑之罪），該次施用毒品
    犯行，並經臺灣桃園地方法院檢察署檢察官以97年度戒毒偵
    字第121 號為不起訴處分確定。另於94年間，因竊盜案件，
    經本院以94年度易字第1033號判決判處有期徒刑8 確定；又
    於95年間，因竊盜及強盜等案件，經本院以94年度訴字第25
    70號判決分別判處有期徒刑2 年、2 年，應執行有期徒刑 3
    年10月確定，上開數罪於95年2 月22日起接續執行，在96年
    6 月25日另入戒治處所執行上開強制戒治部分，嗣於97年 3
    月12日停止戒治後再入監執行有期徒刑，在99年1 月8 日縮
    短刑期假釋出監併付保護管束，迄99年11月17日假釋期滿未
    經撤銷，未執行之刑，以已執行論（於本案均構成累犯）。
    詎其仍基於施用第一、二級毒品之犯意，而於如附表所示時
    、地，分別以針筒注射方式施用第一級毒品海洛因，及以吸
    食器燒烤方式施用第二級甲基安非他命。嗣分別於附表所示
    查獲時、地，為警查獲，始悉上情，並各扣得如附表所示之
    物。
二、證據清單：
    (一)被告廖育慶於警詢、偵訊之部分自白及本院審理時之自白
      。
    (二)桃園縣政府警察局大園分局被採尿人尿液暨毒品真實姓名
      與編號對照表、台灣檢驗科技股份有限公司濫用藥物檢驗
      報告，桃園縣政府警察局被採尿人尿液暨毒品真實姓名與
      編號對照表、正修科技大學超微量研究科技中心尿液檢驗
      報告，桃園縣政府警察局桃園分局被採尿人尿液暨毒品真
      實姓名與編號對照表、正修科技大學超微量研究科技中心
      尿液檢驗報告，桃園縣政府警察局中壢分局尿液暨毒品真
      實姓名與編號對照表、正修科技大學超微量研究科技中心
      尿液檢驗報告、正修科技大學超微量研究科技中心檢驗報
      告，桃園縣政府警察局被採尿人尿液暨毒品真實姓名與編
      號對照表、正修科技大學超微量研究科技中心尿液檢驗報
      告、正修科技大學超微量研究科技中心檢驗報告。
    (三)扣案如附表所示之物。
三、核被告廖育慶所為，分別係犯毒品危害防制條例第10條第 1
    項之施用第一級毒品罪，及同條例第10條第2 項之施用第二
    級毒品罪。其施用毒品前後非法持有第一級毒品海洛因、第
    二級毒品甲基安非他命之低度行為，應為施用毒品之高度行
    為所吸收，不另論罪。被告所犯上開各罪間，犯意各別，行
    為互殊，應予分論併罰。又被告前有如事實欄所載之犯罪科
    刑執行情形，有臺灣高等法院被告前案紀錄表附卷可按，其
    於受前開有期徒刑執行完畢後，5 年內故意再犯本案有期徒
    刑以上之刑之各罪，皆為累犯，均應依刑法第47條第1 項規
    定，均依法加重其刑。爰審酌被告前因施用毒品經觀察、勒
    戒與強制戒治執行完畢後，仍無法斷絕施用毒品惡習，顯見
    其意志力薄弱，其施用毒品足以導致精神障礙、性格異常，
    甚至造成生命危險，戕害一己之身體健康，並兼衡被告於犯
    後坦承犯行等一切情狀，分別量處如附表主文欄所示之刑，
    並定其應執行之刑。扣案之第一級毒品海洛因2 包，經送請
    正修科技大學超微量研究科技中心驗結果，均係呈海洛因陽
    性反應（驗餘合計淨重0.251 公克），有該中心於100 年 7
    月26日、100 年8 月2 日出具之檢驗報告各1 紙附卷可稽，
    應依毒品危害防制條例第18條第1 項前段規定，宣告沒收銷
    燬之，而包裹毒品之包裝袋2 只與前開第一級毒品海洛因無
    從完全析離，應併沒收銷燬之。另扣案之分裝袋4 個、注射
    針筒2 支，為被告所有，且係供其犯本案之罪所用之物，業
    經被告供承在卷，爰併依刑法第38條第1 項第2 款規定，諭
    知沒收之宣告。
四、依刑事訴訟法第273 條之1 第1 項、第299 條第1 項前段、
    第310 條之2 、第454 條第1 項，毒品危害防制條例第10條
    第1 項、第2 項、第18條第1 項前段，刑法第11條、第47條
    第1 項、第38條第1 項第2 款、第51條第5 款，判決如主文
    。
五、如不服本判決，得自收受送達之翌日起10日內向本院提出上
    訴狀（應附繕本），其未敘述上訴理由者，應於上訴期間屆
    滿後20日內補提理由書狀於本院，上訴於臺灣高等法院。
本案經檢察官林郁芬到庭執行職務。
中    華    民    國   100    年    10    月    31    日
                              刑事庭  法  官  蘇昌澤
以上正本證明與原本無異。
                                      書記官  石曉芸
中    華    民    國   100    年    10    月    31    日
附表：
┌─┬─────┬─────┬───────┬────┬────┬───────┐
│編│ 犯罪時間 │ 犯罪地點 │查獲時間、地點│扣案物品│所犯法條│    主  文    │
│號│          │          │              │        │        │              │
├─┼─────┼─────┼───────┼────┼────┼───────┤
│一│100 年1 月│桃園縣觀音│為毒品列管人口│無      │毒品危害│廖育慶施用第一│
│  │31日為警採│鄉○○路附│，於100 年1 月│        │防制條例│級毒品，累犯，│
│  │尿前回溯26│近某處    │31日，在桃園縣│        │第10條第│處有期徒刑柒月│
│  │小時內某時│          │政府警察局大園│        │1 項    │。            │
│  ├─────┼─────┤分局觀音分駐所├────┼────┼───────┤
│  │100 年1 月│同上      │（桃園縣觀音鄉│無      │毒品危害│廖育慶施用第二│
│  │31日為警採│          │中山路14號），│        │防制條例│級毒品，累犯，│
│  │尿前回溯96│          │為警採尿後查獲│        │第10條第│處有期徒刑月│
│  │小時內某時│          │              │        │2 項    │。            │
├─┼─────┼─────┼───────┼────┼────┼───────┤
│二│100 年6 月│臺灣地區某│於100 年6 月20│分裝袋 1│毒品危害│廖育慶施用第一│
│  │21日上午 6│不詳地點  │日晚間8 時5 分│個      │防制條例│級毒品，累犯，│
│  │時為警採尿│          │許，在桃園縣桃│        │第10條第│處有期徒刑柒月│
│  │前回溯26小│          │園市○○○路77│        │1 項    │，扣案之分裝袋│
│  │時內某時  │          │9 之1 號旁空地│        │        │1 個沒收。    │
│  │          │          │，為警盤查後查│        │        │              │
│  │          │          │獲。          │        │        │              │
├─┼─────┼─────┼───────┼────┼────┼───────┤
│三│100 年7 月│桃園縣中壢│於100 年7 月2 │分裝袋 3│毒品危害│廖育慶施用第一│
│  │2 日上午 6│市○○○路│日下午4 時20分│個      │防制條例│級毒品，累犯，│
│  │時許      │某友人住處│許，在桃園縣桃│        │第10條第│處有期徒刑柒月│
│  │          │          │園市○○街0213│        │1 項    │，扣案之分裝袋│
│  │          │          │巷9 之1 號旁空│        │        │3 個沒收。    │
│  ├─────┼─────┤地前，為警盤查├────┼────┼───────┤
│  │100 年7 月│臺灣地區某│後查獲。      │無      │毒品危害│廖育慶施用第二│
│  │2 日為警採│不詳地點  │              │        │防制條例│級毒品，累犯，│
│  │尿前回溯96│          │              │        │第10條第│處有期徒刑月│
│  │小時內某時│          │              │        │2 項    │。            │
├─┼─────┼─────┼───────┼────┼────┼───────┤
│四│100 年7 月│桃園縣中壢│於100 年7 月10│第一級毒│毒品危害│廖育慶施用第一│
│  │10日凌晨 0│市○○路44│日凌晨2 時30分│品海洛因│防制條例│級毒品，累犯，│
│  │時許      │5 巷181 號│許，在桃園縣中│1 包（驗│第10條第│處有期徒刑柒月│
│  │          │前之車號F2│壢市○○路 445│餘淨重0.│1 項    │，扣案之第一級│
│  │          │－2409號自│巷181 號前，為│216 公克│        │毒品海洛因壹包│
│  │          │小客車內  │警盤查後查獲。│）、注射│        │（驗餘淨重零點│
│  │          │          │              │針筒1 支│        │貳壹陸公克）沒│
│  │          │          │              │        │        │收銷燬之，注射│
│  │          │          │              │        │        │針筒壹支沒收。│
├─┼─────┼─────┼───────┼────┼────┼───────┤
│五│100 年7 月│臺灣地區某│於100 年7 月27│第一級毒│毒品危害│廖育慶施用第一│
│  │27日凌晨 1│不詳地點  │日凌晨0 時20分│品海洛因│防制條例│級毒品，累犯，│
│  │時為警採尿│          │許，在桃園縣中│1 包（驗│第10條第│處有期徒刑柒月│
│  │前回溯26小│          │壢市○○○路72│餘淨重0.│1 項    │，扣案之第一級│
│  │時內某時  │          │0 巷前，為警盤│035 公克│        │毒品海洛因壹包│
│  │          │          │查後查獲。    │）、注射│        │（驗餘淨重零點│
│  │          │          │              │針筒1 支│        │零伍公克）沒│
│  │          │          │              │        │        │收銷燬之，注射│
│  │          │          │              │        │        │針筒壹支沒收。│
│  ├─────┼─────┤              ├────┼────┼───────┤
│  │100 年7 月│臺灣地區某│              │無      │毒品危害│廖育慶施用第二│
│  │27日凌晨 1│不詳地點  │              │        │防制條例│級毒品，累犯，│
│  │時為警採尿│          │              │        │第10條第│處有期徒刑月│
│  │前回溯96小│          │              │        │2 項    │。            │
│  │時內某時  │          │              │        │        │              │
└─┴─────┴─────┴───────┴────┴────┴───────┘
附錄本案論罪科刑依據之法條：
毒品危害防制條例第10條
施用第一級毒品者，處6 月以上5 年以下有期徒刑。
施用第二級毒品者，處3 年以下有期徒刑。